臺灣高等法院臺中分院刑事判決　　　　　　　　　　九十四年度上易字第四六二號
　　上　訴　人
　　即　被　告　甲○○
　　　　　　　　丁○○
右上訴人因傷害等案件，不服臺灣臺中地方法院九十三年度易字第二五九五號中華民
國九十四年二月二十四日第一審判決（起訴案號：臺灣臺中地方法院檢察署九十三年
度調偵字第三三０號），提起上訴，本院判決如左：
      主  文
原判決撤銷。
甲○○共同傷害人之身體，累犯，處有期徒刑伍月，如易科罰金以參佰元折算壹日。
丁○○共同傷害人之身體，處有期徒刑參月，如易科罰金以參佰元折算壹日。
      事實及理由
一、犯罪事實：
    甲○○前於八十九年間因施用毒品案件，經判處有期徒刑十月確定，再於八十九
    年間因妨害自由案件，經判處有期徒刑十月確定，嗣上開有期徒刑部分定應執行
    之刑為有期徒刑一年四月。復因施用第二級毒品案件，經判處有期徒刑八月確定
    ，另又因恐嚇案件，經判處有期徒刑十一月確定，上開毒品、恐嚇案件經法院定
    其應執行之刑為有期徒刑一年六月，並接續上開案件執行，刑期起算日為九十年
    七月十六日，嗣於九十二年八月四日假釋付保護管束，指揮書執畢日為九十三年
    三月二十八日，假釋期滿未被撤銷而執行完畢。甲○○於九十三年六月二十七日
    晚間八時十分許，駕駛車牌號碼ＣＮ─八三八九號自小貨車，搭載丁○○、楊文
    忠（原審法院通緝中，待到案後由原審法院另行審結）二人，行經臺中縣沙鹿鎮
    ○○路段，因不滿乙○○駕駛車牌號碼三Ｖ─八四三二號自用小客車超車，於同
    日晚間八時三十分許，趁乙○○駕駛之車輛在同路與中棲路口停等紅燈之際，甲○○、丁○○、楊文忠三人即共同基於妨害乙○○駕駛車輛行使之權利及普通傷
    害之犯意聯絡，由甲○○將其所駕駛之自用小貨車橫擋在乙○○駕駛之自用小客
    車前方攔下，以此強暴方式妨害乙○○駕車行駛之權利，並先後下車，以徒手方
    式毆打乙○○及其妻丙○○，致乙○○因而受有頭皮瘀腫（三Ｘ一Ｘ０．三公分
    ）、左前胸擦傷（二．五Ｘ一公分）、上門牙兩顆缺損等傷害，丙○○因而受有
    頭部損傷合併右臉擦傷及血腫（二Ｘ二公分）等傷害。
二、認定犯罪事實所憑證據、理由及對於被告辯解本院的判斷：
    上訴人即被告（下稱被告）甲○○、丁○○固坦承確有駕車攔下乙○○，並出手
    毆打乙○○之事實，惟均否認有毆打丙○○之犯行，被告甲○○辯稱：其係因乙○○於雙黃線超越其車，要和乙○○理論，其將對方攔下來，拍對方車輛之玻璃
    ，對方玻璃拉下來後不知是什麼刺到其手，其手就受傷，因此拉對方之中控鎖，
    請他下車理論，但對方置之不理，其徒手毆打乙○○，並未出手毆打丙○○云云
    。另被告丁○○辯稱：其下車看到甲○○手流血，其向乙○○表示不要把車開走
    ，但乙○○執意將車開走，其才伸手進入車窗內拉乙○○之肩膀，其僅用手打乙○○之肩膀，並未毆打丙○○云云。經查：
  (一)被告甲○○、丁○○及楊文忠三人所乘之車牌號碼ＣＮ─八三八九號自用小貨車
    擋住攔下乙○○駕駛之車牌號碼三Ｖ─八四三二號自用小客車後，並毆打乙○○
    及其妻丙○○之事實，迭據證人即告訴人乙○○、丙○○二人於警詢、偵查中指
    訴明確，二人復於原審及本院審理中結證甚明。而證人乙○○受有頭皮瘀腫、左
    前胸擦傷、上門牙兩顆缺損等傷害，另證人丙○○因而受有頭部損傷合併右臉擦
    傷及血腫等傷害等情，有光田綜合醫院診斷證明書二份在卷可參。
  (二)被告甲○○、丁○○雖均否認有毆打丙○○之情事，惟證人丙○○於偵查、原審
    及本院審理中均明確指證其確定是被丁○○彎腰毆打，因對方是打開車門離的很
    近，看的很清楚等語。被告甲○○、丁○○雖以超車糾紛等情置辯，然姑不論證
    人乙○○是否有對被告等人搭乘之自用小客車有何不當超車之情事，被告甲○○
    、丁○○等人均無擅行阻擋攔下乙○○及丙○○所乘之車輛並恣行毆打之權利。
  (三)綜上所述，被告甲○○、丁○○所辯均係畏罪卸責之詞，自不足為被告等有利之
    認定，本件事證明確，被告甲○○、丁○○二人犯行均可以認定。
三、撤銷改判的理由：
  (一)撤銷原判決的理由：
    被告甲○○、丁○○於行為後本院審理時，已與被害人乙○○及丙○○達成民事
    賠償和解而於鄉鎮調解委員會調解時當場給付新台幣（下同）三十萬元予被害人
    收受，並獲得被害人之諒解，有調解書及收據影本可稽，原審未及審酌被告二人
    犯後上開已見悔意之態度，致未能酌為減輕其刑，尚有未洽。
  (二)自為判決的論罪科刑理由：
    (1)被告甲○○、丁○○所為，均係觸犯刑法第二百七十七條第一項之傷害罪、第
      三百零四條第一項之妨害人行使權利罪。
    (2)被告甲○○、丁○○與楊文忠三人就前揭傷害及妨害人行使權利犯行間，有犯
      意聯絡及行為分擔，為共同正犯。被告甲○○、丁○○及楊文忠三人共同毆打
      乙○○、丙○○二人，係同時以一行為接續觸犯二傷害罪名，為想像競合犯。
      被告甲○○、丁○○所犯傷害、妨害人行使權利二罪間，有方法結果牽連關係
      ，應從一重以傷害罪處斷。檢察官就被告等人所犯刑法第三百零四條第一項妨
      害人行使權利罪並未論及，惟起訴書犯罪事實欄業已敘及被告甲○○駕車橫擋
      在乙○○車輛前方之事實，且此部分犯行與前揭傷害部分有方法結果牽連關係
      ，為裁判上一罪，本院自得併予審究。
    (3)被告甲○○前於八十九年間因施用毒品案件，經判處有期徒刑十月確定，再於
      八十九年間因妨害自由案件，經判處有期徒刑十月確定，嗣上開有期徒刑部分
      定應執行之刑為有期徒刑一年四月。復因施用第二級毒品案件，經判處有期徒
      刑八月確定，另又因恐嚇案件，經判處有期徒刑十一月確定，上開毒品、恐嚇
案件經法院定其應執行之刑為有期徒刑一年六月，並接續上開案件執行，刑期
      起算日為九十年七月十六日，嗣於九十二年八月四日假釋付保護管束，指揮書
      執畢日為九十三年三月二十八日，假釋期滿未被撤銷而執行完畢等情，有臺灣
      高等法院被告全國前案紀錄表在卷可稽，其受有期徒刑執行完畢後，五年以內
      再犯本案有期徒刑以上之罪，為累犯，應依刑法第四十七條規定加重其刑。
    (4)爰審酌被告甲○○、丁○○與被害人乙○○、丙○○夫妻並不認識，僅因行車
      糾紛，率而逞兇施暴，乖張恣肆、目無法紀，且毆打被害人造成諸多傷勢，猶
      致乙○○門牙脫落之情形，復對同車女子丙○○亦一併毆打，行徑至為惡劣，
      然念渠等犯後已坦承部分犯行，且與被害人達成民事賠償和解並已給付被害人
      三十萬元，已見悔意之態度等一切情狀，分別量處被告甲○○有期徒刑五月，
      被告丁○○有期徒刑三月，並均諭知易科罰金之折算標準，以資儆懲。至被告
      甲○○為累犯，而被告丁○○於本件行為後，又因公共危險案件經法院判處有
      期徒刑三月確定，有其全國前案異動查證作業表可稽，均已不符合宣告緩刑之
      要件，故雖被害人對於本案已表示不願追究，惟依法仍不得對被告二人宣告緩
      刑，併此敘明。
四、適用的法律：
  (一)刑事訴訟法第三百六十九條第一項前段、第三百六十四條、第二百九十九條第一
    項前段。
  (二)刑法第二十八條、第二百七十七條第一項、第三百零四條第一項、第五十五條、
    第四十七條、第四十一條第一項前段，罰金罰鍰提高標準條例第一條前段、第二
    條。
中      華      民      國      九十四      年      五    月  三十一    日
                                    臺灣高等法院臺中分院刑事第九庭
                                          審判長法  官  陳  筱  珮
                                                法  官  趙  春  碧
                                                法  官  張  國  忠
右正本證明與原本無異。
不得上訴。
                                                書記官  林  玉  惠
中        華        民        國    九十四    年    六    月     一     日
                                                                        Ｉ
